臺灣士林地方法院民事裁定              100年度抗字第131號
抗  告  人  鄺英彬
相  對  人  台業公寓大廈管理維護股份有限公司
法定代理人  莊碩鴻
上列當事人間本票裁定事件，抗告人對於中華民國100 年9 月27
日本院簡易庭司法事務官100 年度司票字第5637號裁定提起抗告
，本院裁定如下：
    主  文
抗告駁回。
抗告程序費用新臺幣壹仟元由抗告人負擔。
    理  由
一、本件相對人台業公寓大廈管理維護股份有限公司主張執有抗
    告人於民國100 年8 月11日所簽發、到期日100 年8 月31日
    、金額新臺幣（下同）600,000 元，並免除作成拒絕證書之
    本票1 紙（以下簡稱系爭本票），詎經提示不獲付款，爰依
    票據法第123 條規定，聲請裁定准予強制執行。已據相對人
    提出本票乙紙為證，原裁定予以准許，並無不合。
二、抗告意旨略以：抗告人前為相對人派駐於臺北市○○區○○
    路555 號皇普河畔大廈擔任總幹事，固利用職務之便，製作
    假帳侵占該大廈住戶所繳納之多筆管理費總計553,782 元。
    然抗告人業已分別於100 年8 月18日、同年9 月13日及同年
    10 月3日匯款40,000元、200,000 元及314,000 元予相對人
    以清償其所侵占之款項，抗告人尚且多給付218 元予相對人
    ，實已全部清償完畢上開侵占之款項。系爭本票之原因債權
    既已不存在，則相對人向本院聲請強制執行為追索，自屬無
    據，惟本院仍裁定准許強制執行，為此，依法提起抗告，請
    求廢棄原裁定等語。
三、按執票人向本票發票人行使追索權時，得聲請法院裁定後強
    制執行，票據法第123 條定有明文，又本票執票人依上開法
    條之規定，聲請法院裁定及抗告法院之裁定，僅依非訟事件
    程序，以審查強制執行許可與否，並無確定實體上法律關係
    存否之效力，如發票人就票據債務之存否有爭執時，應由發
    票人提起確認之訴，以資解決，最高法院56年度台抗字第71
    4 號、57年度台抗字第76號著有判例。本件抗告人之抗告意
    旨固以系爭本票之原因關係業經清償而已不存在云云，惟其
    所述之情即使屬實，然此亦係涉及抗告人與相對人間債權債
    務關係之存在與否，而屬實體上之爭執，此應由抗告人另行
    起訴以資解決，非本件裁定程序所得審究，則依上開判例意
    旨，本院受理相對人聲請時，仍應為許可強制執行之裁定，
    是抗告為無理由，應予駁回。
四、據上結論，本件抗告為無理由，爰依非訟事件法第46條、第
    21條第2 項、第24條第1 項，民事訴訟法第495 條之1 第1
    項、第449 條第1 項、第95條、第78條，裁定如主文。
中    華    民    國   100    年    12    月    5     日
                  民事第一庭  審判長法  官  陳麗芬
                                    法  官  陳燁真
                                    法  官  古振暉
以上正本證明與原本無異。
如不服本裁定，僅得於收受本裁定正本送達後10日內，以適用法
規顯有錯誤為理由，向本院提出再抗告狀（須繳納再抗告裁判費
新臺幣1,000 元）。再抗告時應提出委任律師或具有律師資格之
人之委任狀；委任有律師資格者，另應附具律師資格證書及釋明
委任人與受任人間有民事訴訟法第466 條之1 第1 項但書或第2
項所定關係之釋明文書影本。
中    華    民    國   100    年    12    月    8     日
                                    書記官  林郁菁